【裁判字號】    99,訴,1987
【裁判日期】    990813
【裁判案由】    毒品危害防制條例
【裁判全文】
臺灣板橋地方法院刑事判決              99年度訴字第1987號
公  訴  人  臺灣板橋地方法院檢察署檢察官
被      告  甲○○
上列被告因違反毒品危害防制條例案件，經檢察官提起公訴（99
年度毒偵字第4055號），經本院合議庭裁定進行簡式審判程序，
判決如下：
    主  文
甲○○施用第一級毒品，累犯，處有期徒刑柒月。扣案之注射針
筒壹支沒收之。
    事  實
一、甲○○前因施用毒品案件，經臺灣臺北地方法院於民國94年
    12月26日以94年度毒聲字第1008號裁定送觀察、勒戒後，因
    認有繼續施用毒品之傾向，再經臺灣臺北地方法院於95年4
    月26日以95年度毒聲字第318 號裁定送強制戒治，於96年3
    月8 日執行完畢釋放，並由臺灣臺北地方法院檢察署檢察官
    以96年度戒毒偵字第83號為不起訴處分確定。復因違反稅捐
    稽徵法案件，經臺灣臺北地方法院於95年9 月20日以95年度
    訴字第830 號刑事判決判處有期徒刑4 月，於95年10月11日
    判決確定，於96年7 月7 日縮刑期滿執行完畢。詎其猶不知
    悔改，於上揭強制戒治執行完畢釋放後5 年內，基於施用第
    一級毒品海洛因之犯意，於99年5 月4 日下午6 時許，在其
    位於臺北縣三重市○○街55號1 樓之住處內，將以海洛因以
    水稀釋，用針筒注射之方式施用海洛因1 次。嗣於99年5 月
    5 日（起訴書誤載為99年5 月4 日當日，應予更正）下午6
    時50分許，在其上開住處內為警查獲，並扣得注射針筒1 支
    。復經警對其採集尿液檢體送驗後，發現結果呈現鴉片類嗎
    啡陽性反應，始悉上情。
二、案經臺北縣政府警察局三重分局報請臺灣板橋地方法院檢察
    署檢察官偵查起訴。
    理  由
一、本件被告甲○○所犯係死刑、無期徒刑、最輕本刑為三年以
    上有期徒刑以外之罪，其於準備程序中就被訴事實為有罪之
    陳述，經本院告知簡式審判程序之旨，並聽取公訴人、被告
    之意見後，經本院合議庭依刑事訴訟法第273 條之1 第1項
    規定裁定由受命法官獨任進行簡式審判程序，合先敘明。
二、認定犯罪事實所憑證據及理由
（一）上揭施用第一級毒品犯行之事實業據被告甲○○於本院準
      備程序及審理時均坦承不諱（本院99年8 月6 日準備程序
      筆錄第2 頁、同日簡式審判筆錄第3 頁）。核與被告於偵
      查中之供述大致相符【99年度毒偵字第4055號（下稱偵卷
      ）第23至24頁】。
（二）被告於99年5 月5 日下午6 時50分許為警查獲後，予以採
      集尿液檢體（檢體編號為C0000000），經送臺灣檢驗科技
      股份有限公司以酵素免疫分析法初步檢驗，再以氣相層析
      ／質譜儀法確認檢驗後，確呈鴉片類嗎啡陽性反應一節，
      有臺北縣政府警察局三重分局查獲毒品案件被移送者姓名
      、代碼對照表、臺灣檢驗科技股份有限公司濫用藥物檢驗
      報告（報告日期：99年5 月24日；報告編號：UL/2010/50
      230 號）各1 份在卷可稽（偵卷第17、40頁）。
（三）按「尿液毒品檢驗…若能使用先進之氣相層析質譜儀分析
      法確認，則可完全排除偽陽性之干擾，為目前最具公信力
      的檢驗方法。」等語，有法務部調查局第六處87年9 月29
      日（87）發技（一）字第87074574號函附卷為憑，足見前
      揭臺灣檢驗科技股份有限公司所使用之檢驗方法已可完全
      排除毒品偽陽性之干擾，其檢驗結果堪以採信；而「海洛
      因經注射入人體後，約百分之20於24小時內自尿中排出，
      一般而言，尿液中能否驗出嗎啡陽性反應，與其投與量、
      投與途徑、採尿時間、個人體質及檢驗方法之靈敏度有關
      ，國外曾有文獻報導注射6 毫克之海洛因鹽酸鹽，其代謝
      物嗎啡之平均可檢出時限約為26小時」等情，此有行政院
      衛生署藥物食品檢驗局（81）藥檢壹字第8114885 號函1
      紙附卷可憑。
（四）又被告於99年5 月5 日下午6 時50分許，在其位於臺北縣
      三重市○○街55號1 樓之住處內為警查獲，當場扣得注射
      針筒1 支等情，有自願受搜索同意書、臺北縣政府警察局
      三重分局搜索、扣押筆錄、扣押物品目錄表各1 份及扣案
      物照片1 張在卷可按（偵卷第10、11至13、14、16頁）。
（五）綜上所述，被告之尿液經以氣相層析質譜儀分析法檢驗，
      既呈鴉片類嗎啡陽性反應，佐以上函示，並有扣案物品可
      稽，顯見被告於本院審理時所坦承其於99年5 月4 日下午
      6 時許施用海洛因一節，應與事實相符而值採信。
（六）被告前因施用毒品案件，經臺灣臺北地方法院於94年12月
      26日以94年度毒聲字第1008號裁定送觀察、勒戒後，因認
      有繼續施用毒品之傾向，再經臺灣臺北地方法院於95年4
      月26日以95年度毒聲字第318 號裁定送強制戒治，於96年
      3 月8 日執行完畢釋放，並由臺灣臺北地方法院檢察署檢
      察官以96年度戒毒偵字第83號為不起訴處分確定等情，有
      臺灣高等法院被告前案紀錄表1 份在卷可按，是被告於上
      揭強制戒治執行完畢釋放後5 年內，再犯本件施用毒品之
      犯行，已不屬毒品危害防制條例第20條規定之「初犯」或
      「5 年後再犯」情形，應依同條例第10條處罰（最高法院
      97年第5 次刑事庭會議決議意旨參照）。是被告犯行堪以
      認定，應依法論科。
三、論罪科刑
（一）罪名：查海洛因屬毒品危害防制條例第2 條第2 項第1 款
      所規定之第一級毒品；核被告所為，係犯毒品危害防制條
      例第10條第1 項施用第一級毒品罪。
（二）吸收關係：被告上揭為施用而持有第一級毒品之低度行為
      ，為施用第一級毒品之高度行為所吸收，不另論罪。
（三）累犯：查被告有如事實欄一所述之前案刑事犯罪執行紀錄
      ，有臺灣高等法院被告前案紀錄表1 份附卷可稽，其於上
      開有期徒刑執行完畢後5 年內，故意再犯本件有期徒刑以
      上之罪，應依刑法第47條第1 項之規定，論以累犯，並加
      重其刑。
（四）量刑：爰審酌被告前因施用毒品犯行，已經受觀察、勒戒
      及強制戒治之程序，本應知所惕勵，卻仍漠視法令禁制再
      犯本罪，顯未知所戒慎，惟衡其施用毒品所生危害，實以
      自戕身心健康為主，對於他人生命、身體、財產等法益，
      尚無明顯而重大之實害，暨其犯罪後坦認犯行之態度等一
      切情狀，本院認公訴人當庭求處有期徒刑8 月尚嫌過重並
      非相當，爰論處如主文所示之刑，以示懲儆。
（五）沒收：扣案之注射針筒1 支，係被告所有供施用第一級毒
      品海洛因所用之物，業據被告於本院審理時陳明在卷，爰
      依刑法第38條第1 項第2 款之規定宣告沒收之。
四、公訴人於本院99年8 月6 日準備程序當庭補充更正原起訴書
    所載被告施用第一級毒品之施用方式如同事實欄一項下所載
    ，併此敘明。
據上論斷，應依刑事訴訟法第273 條之1 第1 項、第299 條第1
項前段，毒品危害防制條例第10條第1 項，刑法第11條前段、第
47條第1 項、第38條第1 項第2 款，判決如主文。
本案經檢察官朱俊銘到庭執行職務。
中    華    民    國    99    年    8     月    13    日
                  刑事第十三庭  法  官    方鴻愷
以上正本證明與原本無異。
如不服本判決應於收受判決後10日內向本院提出上訴書狀，並應
敘述具體理由。其未敘述上訴理由者，應於上訴期間屆滿後20日
內向本院補提理由書（均須按他造當事人之人數附繕本）「切勿
逕送上級法院」。
                                書記官    江怡萱
中    華    民    國    99    年    8     月    16    日
附錄本案論罪科刑法條全文：
毒品危害防制條例第10條
施用第一級毒品者，處6 月以上5 年以下有期徒刑。
施用第二級毒品者，處3 年以下有期徒刑。

司法院資訊處製作；財團法人民間司法改革基金會備份。
